【裁判字號】    90,台上,6193
【裁判日期】    901011
【裁判案由】    違反毒品危害防制條例
【裁判全文】
最高法院刑事判決                                九十年度台上字第六一九三號
    上訴人  甲○○
            乙○○
右上訴人等因違反毒品危害防制條例案件，不服台灣高等法院中華民國九十年六月二
十一日第二審更審判決（八十九年度上更(一)字第一○五二號，起訴案號：台灣士林地
方法院檢察署八十八年度偵字第一○八六八、一○八六九、一一○一七號），提起上
訴，本院判決如左：
    主  文
上訴駁回。
    理  由
按刑事訴訟法第三百七十七條規定，上訴於第三審法院，非以判決違背法令為理由，
不得為之。是提起第三審上訴，應以原判決違背法令為理由，係屬法定要件。如果上
訴理由狀並未依據卷內訴訟資料，具體指摘原判決不適用何種法則或如何適用不當，
或所指摘原判決違法情事，顯與法律規定得為第三審上訴理由之違法情形，不相適合
時，均應認其上訴為違背法律上之程式，予以駁回。本件原判決認定上訴人甲○○接
獲因警方授意而佯稱要購買第二級毒品之黃偉雄電話，即與上訴人乙○○基於犯意之
聯絡，由乙○○攜帶其原非供販賣之安非他命一包，於八十八年十月二十五日晚上十
時許，依約至台北市○○區○○街與實踐街口準備與黃偉雄交易時，為埋伏之員警當
場查獲而未遂等情，係以上開事實，業據甲○○於警偵訊時供陳甚詳，乙○○在原審
調查時亦供陳：被查扣的安非他命是在我身上查到的，是我自己要用的；…盤查時安
非他命其實掉在我旁邊的，是甲○○盤查時丟下來的等語，核與證人黃偉雄、吳太來
供證之情節相符，又既查無其他證據以為證明乙○○有「為賣出而販入」之行為，自
應認該安非他命係乙○○原即持有非供販賣之用。而安非他命之施用因有成癮性，且
危害神經中樞甚巨，故我政府近年來非但定有重法處罰，各檢警機關亦多加強取締不
遺餘力，是以價格節節攀昇。上訴人等果若非有營利之意圖，當無甘冒重刑販賣安非
他命之理，其有營利之意圖，自無庸置疑。並以乙○○辯稱：伊並不認識黃偉雄，當
晚陪甲○○去台北找朋友要回手機，並不知要去見黃偉雄，也不知販賣安非他命之事
；甲○○辯稱：案發當時，伊身上並無查獲任何毒品，被查獲當時黃偉雄打電話要買
安非他命，伊予以虛應，其實是要去向黃拿回手機，並沒有要販賣安非他命等語，均
不足採取，於理由內詳予指駁說明。因而適用毒品危害防制條例第四條第五項、第二
項之規定，論處上訴人二人共同販賣第二級毒品未遂罪刑（甲○○為累犯），已詳述
其所憑之證據及其認定之理由，所為論斷與卷內證據資料相符，從形式上觀察，並無
何違法情形存在。甲○○上訴意旨略以：其欲向黃偉雄取回手機而與之發生多次嚴重
爭執，且懷疑黃偉雄係挾怨報復，原判決並未依其聲請調查此部分之證據。案發當時
並未在伊身上查獲安非他命，可見伊北上係為取回手機，而非販賣安非他命，至於伊
自白二次販賣安非他命予黃偉雄，與黃偉雄此部分之供述，原判決已查明與事實不符
，可證明伊於警訊之供述係警方誘騙脅迫下所為等語。乙○○上訴意旨略以：甲○○
之自白與證人黃偉雄之證言均非事實，原判決採為論罪之證據，難令人信服。而查獲
微量之安非他命與吸食器均難以證明有販賣之行為，而查獲之安非他命數量與黃偉雄
所要購買之新台幣（下同）五千元不相符合，市價僅約二千元，扣除計程車費用一千
五百元及成本，根本無利可圖，上訴人不會為此甘冒重刑而販賣，可見查扣之安非他
命係供自己吸食之用等語。惟查：被告、證人之陳述有部分前後不符，或相互間有所
歧異時，究竟何者為可採，法院仍得本其自由心證予以斟酌，非謂一有不符或矛盾，
即應認其全部均為不可採信。甲○○關於其於八十八年七月中旬及同年九月八日分別
販賣第二級毒品予黃偉雄之自白，與證人黃偉雄此部分之指證，原判決已敘明與事實
不符，而不予採取。至於彼二人其餘之自白及證言，原判決已敘明其彼此之供述相符
，並參酌其他證據資料，採為論處上訴人二人之犯罪依據，於法並無違背。而甲○○
雖於本院提出其於警訊之自白，係由於警方誘騙脅迫下所為云云，但其抗辯並未於事
實審主張，而於法律審之本院提出，自非本院得為調查審酌。此外，上訴意旨，均未
依據卷內訴訟資料，對原判決究竟如何不適用法則或適用不當為具體之指摘，徒憑己
見，就原判決已說明事項，或屬原審採證認事職權之適法行使，任意指摘為違法，且
為單純事實之爭執，均不得據為第三審上訴之合法理由。其等上訴違背法律上之程式
，均應予駁回。
據上論結，應依刑事訴訟法第三百九十五條前段，判決如主文。
中      華      民      國     九十     年      十      月     十一     日
                              最高法院刑事第七庭
                                  審判長法官  吳  雄  銘
                                        法官  池  啟  明
                                        法官  石  木  欽
                                        法官  郭  毓  洲
                                        法官  吳  三  龍
      右正本證明與原本無異
                                              書  記  官
中      華      民      國     九十     年      十      月     十五     日


司法院資訊處製作；財團法人民間司法改革基金會備份。
